【裁判字號】    98,訴緝,10
【裁判日期】    980123
【裁判案由】    偽造文書等
【裁判全文】
臺灣臺北地方法院刑事判決          九十八年度訴緝字第十號
公  訴  人  臺灣臺北地方法院檢察署檢察官
被      告  乙○○
上列被告因偽造文書案件，經檢察官提起公訴（九十七年度偵字
第一一五三七號、第一五三六四號、第一五七○一號、第一五七
一一號、第一八一二七號），嗣被告於準備程序中就被訴事實為
有罪之陳述，經告以簡式審判之旨，並聽取當事人之意見後，經
本院合議庭裁定以簡式審判程序審理，本院判決如下：
    主  文
乙○○共同行使偽造私文書，足以生損害於他人，累犯，處有期
徒刑月，簽帳單商店存根聯持卡人簽名欄內偽造之甲○○署押
壹枚沒收之；又共同行使偽造私文書，足以生損害於他人，累犯
，處有期徒刑月，簽帳單商店存根聯持卡人簽名欄內偽造之丁○○署押壹枚沒收之；又共同行使偽造私文書，足以生損害於他
人，累犯，處有期徒刑月，簽帳單商店存根聯持卡人簽名欄內
偽造之丁○○署押壹枚沒收之；又共同行使偽造私文書，足以生
損害於他人，累犯，處有期徒刑月，簽帳單商店存根聯持卡人
簽名欄內偽造之丁○○署押壹枚沒收之；又共同行使偽造私文書
，足以生損害於他人，累犯，處有期徒刑月，簽帳單商店存根
聯持卡人簽名欄內偽造之丙○○署押壹枚沒收之；又共同行使偽
造私文書，足以生損害於他人，累犯，處有期徒刑月，簽帳單
商店存根聯持卡人簽名欄內偽造之丙○○署押壹枚沒收之。應執
行有期徒刑壹年，簽帳單商店存根聯持卡人簽名欄內偽造之甲○○署押壹枚、偽造之丁○○署押枚及偽造之丙○○署押貳枚，
均沒收之。
    事  實
一、乙○○於民國九十年間因施用毒品案件，經臺灣板橋地方法
    院以九十年度易字第一二四三號判處有期徒刑六月，嗣經臺
    灣高等法院以九十年度上易字第二七五七號駁回上訴確定；
    於同年間另犯竊盜罪，經臺灣板橋地方法院以九十年度板簡
    字第一七七八號判處有期徒刑二月確定，前開二罪經同法院
    以九十一年度聲字第二一三九號裁定定其應執行有期徒刑七
    月確定；又於九十一年間因施用毒品案件，經同法院以九十
    一年度簡字第二八九號判處有期徒刑六月確定，上開徒刑經
    接續執行，於九十三年一月四日縮刑期滿執行完畢，猶不知
    悔改，竟基於收受贓物之犯意，及與李佳璋、卓志強（均已
    判決）共同基於行使偽造私文書、意圖為自己不法所有之犯
    意聯絡，明知卓志強於附表一編號一至三所示之時地所交付
    ，如附表一編號一至三所示江曉華、丁○○之信用卡，係屬
    來路不明之贓物（係李佳璋於附表二編號一、二所示之時地
    竊得），仍予以收受，並於附表一編號一至四所示之時地簽
    帳消費，另推由卓志強持丙○○之信用卡（係李佳璋於附表
    二編號三所示之時地竊取，由卓志強收受）簽帳消費，使各
    該特約商店誤以為渠等係江曉華、丁○○或丙○○，而允以
    簽帳刷卡結帳，並由乙○○或卓志強在簽帳單商店存根聯之
    持卡人簽名欄偽造江曉華、丁○○或丙○○之簽名，而偽造
    不實之簽帳單私文書，再持之交予各該特約商店店員而行使
    之，由不知情之店員收執，以表示江曉華、丁○○或丙○○
    同意依據信用卡持卡人合約條件，按簽帳單之金額付款，均
    足以生損害於江曉華、丁○○或丙○○、各該特約商店及發
    卡銀行對於信用卡管理之正確性，致使各該特約商店店員俱
    陷於錯誤，誤以為渠等係信用卡領用人江曉華、丁○○或丙○○，而允以簽帳消費並交付財物，渠三人以此方式共詐得
    新臺幣四萬九千二百二十八元之財物（歷次盜刷之時間、地
    點、金額及偽造之署押詳如附表一所示）。
二、案經臺北市政府警察局移送臺灣臺北地方法院檢察署檢察官
    偵查起訴，嗣經本院合議庭裁定以簡式審判程序審理。
    理  由
一、訊據被告乙○○對於上揭事實坦承不諱（見本院卷第十三頁
    、第三十二頁），核與證人即被害人江曉華之夫莊文逸（見
    臺灣臺北地方法院檢察署九十七年度偵字第一五三六四號偵
    查卷第十六頁至第十八頁）、證人即被害人丁○○（見同上
    偵查卷第二十四頁至第二十七頁）、證人即被害人丙○○（
    見同上偵查卷第四十二頁至第四十五頁）、證人即家樂福桂
    林店保全人員李育宸（見同上偵查卷第三十五頁至第三十八
    頁）、證人即聯邦銀行風險管理調查員江旭之（見同上偵查
    卷第二三○頁至第二三二頁）、證人即臺北富邦銀行風險管
    理人員張保偉（見同上偵查卷第二四一頁至第二四二頁）、
    證人即玉山銀行風險管理人員邱獻楠（見同上偵查卷第二四
    五頁至第二四六頁）、證人即聯邦銀行管理部辦事員陳穎靜
    （見同上偵查卷第二三五頁至第二三七頁）於警詢時之證述
    相符，並有被害人江曉華信用卡交易明細、簽帳單、家樂福
    板橋店監視器翻拍照片（見同上偵查卷第二三三頁、第二三
    四頁、第二十一頁）、被害人丁○○信用卡交易明細、簽帳
    單、統一發票、家樂福桂林店監視器翻拍照片（見同上偵查
    卷第九十一頁、第二二二頁、第二二五頁、第二二六頁、第
    二一九頁至第二二○頁、第九十二頁、第二二三頁至第二二
    四頁、第三十九頁至第四十一頁）、被害人丙○○信用卡交
    易明細、聯邦銀行轉帳卡授權資料日報表、簽帳單、統一發
    票、家樂福桂林店監視器翻拍照片（見同上偵查卷第四十八
    頁、第二四○頁、第八十四頁至第八十六頁、第二二七頁至
    第二二九頁、第四十六頁至第四十七頁）在卷可稽，足見被
    告任意性自白，核與事實相符，應堪採信。本案事證明確，
    被告犯行洵堪認定，應予依法論科。
二、按信用卡為交易工具之交易行為，不論特約商店所使用之簽
    帳單係一式三聯或一式二聯，持卡人在特約商店已填妥交易
    標的及金額等應記載事項上之簽帳單上簽名，即係表示持卡
    人承認有此交易行為之意思，該簽帳單之每一聯，自均屬有
    關權利義務證明之私文書，不因其用途不同而有異（最高法
    院八十九年度臺上字第五八二○號判決參照）。核被告所為
    ，係犯刑法第三百四十九條第一項收受贓物罪、刑法第二百
    十六條、第二百十條行使偽造私文書罪、刑法第三百三十九
    條第一項詐欺取財罪。被告夥同共同被告李佳璋、卓志強偽
    造江曉華、丁○○及丙○○之署押，為偽造私文書之部分行
    為，偽造私文書後進而行使，偽造之低度行為為行使之高度
    行為所吸收，均不另論罪。被告與共同被告李佳璋、卓志強
    於附表一編號一所示之時地，持如附表一編號一所示信用卡
    簽帳消費二次，一次詐欺取財既遂、一次詐欺取財未遂犯行
    ，係於密切接近之時地實行，且係基於同一詐欺取財犯意下
    之接續行為，侵害同一法益，僅成立一個詐欺取財罪。被告
    與共同被告李佳璋、卓志強間，就行使偽造私文書及詐欺取
    財犯行，具有犯意聯絡及行為分擔，為共同正犯。被告以一
    行為觸犯收受贓物、行使偽造私文書及詐欺取財罪名，為想
    像競合犯，依刑法第五十五條之規定，應從重之行使偽造私
    文書罪處斷。被告所犯數罪，犯意各別，行為互殊，應分論
    併罰之。起訴書雖漏載刑法第三百四十九條第一項收受贓物
    罪之法條，惟業據蒞庭檢察官於本院審理時當庭補充，並經
    本院依刑事訴訟法第九十五條之規定，當庭再告知被告所犯
    罪名（見本院卷第二十八頁反面），自無礙其訴訟上防禦權
    之行使，附此敘明。被告於九十年間因施用毒品案件，經臺
    灣板橋地方法院以九十年度易字第一二四三號判處有期徒刑
    六月，嗣經臺灣高等法院以九十年度上易字第二七五七號駁
    回上訴確定；於同年間另犯竊盜罪，經臺灣板橋地方法院以
    九十年度板簡字第一七七八號判處有期徒刑二月確定，前開
    二罪經同法院以九十一年度聲字第二一三九號裁定定其應執
    行有期徒刑七月確定；又於九十一年間因施用毒品案件，經
    同法院以九十一年度簡字第二八九號判處有期徒刑六月確定
    ，上開徒刑經接續執行，於九十三年一月四日縮刑期滿執行
    完畢，有臺灣高等法院被告前案紀錄表在卷可佐（見本院卷
    第三十六頁至第四十五頁），其前受徒刑之執行完畢，於五
    年以內故意再犯本案有期徒刑以上之罪，為累犯，均應依刑
    法第四十七條第一項規定加重其刑。爰審酌被告正值青年，
    不思以正途取財，竟持共同被告李佳璋所竊得之信用卡簽帳
    消費，所為損害被害人，且危害社會治安非輕，惟犯罪後尚
    能坦承犯行，及其犯罪之動機、手段、目的、生活狀況、智
    識程度等一切情狀，認檢察官具體求處定其應執行刑有期徒
    刑一年，要與被告之犯行相當，爰各量處如主文所示之刑，
    並依公訴人之具體求刑對被告定其應執行刑。如附表一所示
    簽帳單之商店存根聯，非被告或共犯所有，固無庸宣告沒收
    ，惟其上持卡人簽名欄內偽造之江曉華、丁○○或丙○○之
    署押，不問屬於犯人與否，應依刑法第二百十九條之規定宣
    告沒收。
據上論斷，應依刑事訴訟法第二百七十三條之一第一項、第二百
九十九條第一項前段，刑法第二十八條、第三百四十九條第一項
、第二百十六條、第二百十條、第三百三十九條第一項、第五十
五條、第五十一條第五款、第二百十九條，刑法施行法第一條之
一第一項、第二項前段，判決如主文。
本案經檢察官楊冀華到庭執行職務
中    華    民    國  九十八  年    一    月  二十三  日
                          臺灣臺北地方法院刑事第七庭
                              法      官  孫萍萍
以上正本證明與原本無異。
如不服本判決，應於收受送達後十日內向本院提出上訴書狀，並
應敘述具體理由；其未敘述上訴理由者，應於上訴期間屆滿後二
十日內向本院補提理由書（均須按他造當事人之人數附繕）「切
勿逕送上級法院」。
                                    書記官  林義盛
中    華    民    國  九十八  年    一    月  二十三  日
附錄本案論罪科刑法條全文：
刑法第三百四十九條
收受贓物者，處三年以下有期徒刑、拘役或五百元以下罰金。
搬運、寄藏、故買贓物或為牙保者，處五年以下有期徒刑、拘役
或科或併科一千元以下罰金。
因贓物變得之財物，以贓物論。
刑法第二百十六條
行使第二百十條至第二百十五條之文書者，依偽造、變造文書或
登載不實事項或使登載不實事項之規定處斷。
刑法第二百十條
偽造、變造私文書，足以生損害於公眾或他人者，處五年以下有
期徒刑。
刑法第三百三十九條
意圖為自己或第三人不法之所有，以詐術使人將本人或第三人之
物交付者，處五年以下有期徒刑、拘役或科或併科一千元以下罰
金。
以前項方法得財產上不法之利益或使第三人得之者，亦同。
前二項之未遂犯罰之。


司法院資訊處製作；財團法人民間司法改革基金會備份。
